【裁判字號】    89,交訴,30
【裁判日期】    890424
【裁判案由】    公共危險等
【裁判全文】
臺灣板橋地方法院刑事判決                           八十九年度交訴字第三０?
    公  訴  人  臺灣板橋地方法院檢察署檢察官
    被      告  丙○○
右列被告因公共危險等案件，經檢察官提起公訴（八十八年度偵字第二三一七五號）
，本院判決如左：
    主  文
丙○○服用酒類，不能安全駕駛動力交通工具而駕駛，處有期徒刑貳月。又駕駛動力
交通工具肇事，致人受傷而逃逸，處有期徒刑捌月。應執行有期徒刑玖月。緩刑參年
。
其餘被訴過失傷害部分公訴不受理。
    事  實
一、丙○○明知汽車駕駛人服用酒類後，其吐氣所含酒精成份超過每公升零點二五毫
    克以上，本即不得駕車，竟於民國八十八年九月十九日上午十一時許，在桃園縣
    觀音鄉某處飲用一瓶啤酒及半瓶維士比，已達不能安全駕駛動力交通工具之狀態
    ，仍於同日下午二時許，駕駛車號ＧＧ－二五三九號自用小客車，由桃園縣觀音
    鄉往臺北縣板橋市方向行駛，行經臺北縣新莊市○○路○段與壽山路口，欲左轉
    中山路時，應注意汽車行駛至交岔路口，左轉彎時應距交岔路口三○公尺前顯示
    方向燈或手勢，行至交岔路口中心處左轉，並不得占用來車道搶先左轉，且應注
    意車前狀況，隨時採取必要之安全措施，而依當時天候、路況良好等情形，並無
    不能注意之情事，竟疏未注意貿然駛入來車道搶先左轉，適有對向由洪清灶騎乘
    車號ＱＨＺ－六二一號輕型機車駛來，丙○○因酒醉煞避不及，致所駕駛之自小
    客車左側車頭撞及洪清灶所騎乘機車之車頭，造成洪清灶受有左側脛股開放性骨
    折、左側脛骨高丘骨折、左側骨盆骨折、左側股骨骨折頭部外傷等傷害（過失傷
    害部分業據撤回告訴，詳如後述）。詎丙○○肇事，致洪清灶受傷後，將洪清灶
    移至路旁，電請一一九勤務中心要求派救護車至現場搶救洪清灶，而於救護車未
    到前即畏罪駕車逃逸。嗣經警依現場掉落之車牌，循線查獲，經帶返警局測試其
    酒精成份，達每公升零點四七毫克。
二、案經洪清灶之女甲○○訴由臺北縣警察局新莊分局報請臺灣板橋地方法院檢察署
    檢察官偵查起訴。
    理  由
壹、有罪部分：
一、訊據被告丙○○對於右揭時地因酒醉已達不能安全駕駛之狀態而仍駕車，疏於車
    前狀況，占用來車道搶先左轉，不慎撞及被害人洪清灶倒地受傷，且肇事後畏罪
    逃逸之事實坦承不諱，核與告訴人甲○○於警訊及偵查中指述之情節相符，並經
    證人即赴車禍現場處理之警員乙○○證陳屬實，復有道路交通事故調查報告表、
    現場照片十二幀附卷可資佐證。而被害人洪清灶確因本件車禍受有如事實欄所載
    之傷情，亦有診斷證明書三紙在卷可稽。又被告丙○○於肇事後，經檢驗其酒精
    測定值為每公升零點四七毫克，超過道路交通安全規則第一百十四條第二款規定
    之零點二五毫克甚多，有酒精濃度測定值一紙在卷足憑，本即不得駕車，其酒後
    吐氣所含酒精成分雖未達每公升零點五五毫克，惟被告亦自承伊發現被害人洪清
    灶所騎乘之機車時曾踩煞車，但無法將車輛完全煞避等語（見本院八十九年三月
    一日訊問筆錄），足徵其飲用酒類導致控制力減弱，已達不能安全駕駛動力交通
    工具之狀態。
二、按汽車行駛至交岔路口，左轉彎時，應距交岔路口三○公尺前顯示方向燈或手勢
    ，行至交岔路口中心處左轉，並不得占用來車道搶先左轉；應注意車前狀況，隨
    時採取必要之安全措施；汽車駕駛人飲酒達每公升零點二五毫克以上者，不得駕
    車，道路交通安全規則第一百零二條第一項第四款、九十四條第三項及第一百十
    四條第二款分別定有明文。被告為領有駕駛執照之汽車駕駛人，業據其供明在卷
    ，其駕車行經上開路段，自應注意上述道路交通安全之規定，依卷附之道路交通
    事故調查報告表及現場圖所示，肇事地點路面無缺陷、距視良好無障礙等情況，
    並無不能注意之情事，竟疏未注意，致撞及被害人洪清灶受傷，則被告自難辭其
    過失之責，且被害人洪清灶確因上開車禍受傷，是被告之過失行為與被害人之傷
    害間，顯具有相當之因果關係。本件事證明確，被告上開犯行，洵堪認定，自應
    依法論科。
三、核被告丙○○所為，係犯刑法第一百八十五條之三酒後不能安全駕駛動力交通工
    具而駕駛罪及第一百八十五條之四之駕駛動力交通工具肇事致人受傷而逃逸罪。
    所犯上開二罪名間，犯意各別，行為互殊，犯罪構成要件亦不相同，應予分論併
    罰。爰審酌被告明知酒精成分對人之意識能力具有不良影響，酒後駕車對一般往
    來之公眾及駕駛人自身皆具有高度危險性，既漠視自己安危，尤枉顧公眾行之安
    全，於服用酒類，酒後呼氣酒精濃度高達每公升零點四七毫克，已處於不能安全
    駕駛動力交通工具之狀態，仍駕駛車輛肇事，所生交通安全危害，復於肇事後畏
    罪逃離現場，惟事後坦白承認，尚知悔悟，並與被害人洪清灶之女即告訴人甲○
    ○達成和解，賠償其損害，甲○○並當庭表示願意原諒，不再追究等語，經記明
    筆錄在卷，犯後態度尚稱良好等一切情狀，分別量處如主文所示之刑，並定其應
    執行之刑，以示懲儆。末查被告前未曾受有期徒刑以上刑之宣告，有臺灣高等法
    院檢察署刑案紀錄簡覆表一紙附卷可稽，其疏於一時肇事，失慮逃離，致罹刑典
    ，事後坦承犯行，深具悔意，經此偵審教訓應知所惕勉，信無再犯之虞，因認前
    開刑之宣告，以暫不執行為適當，爰併予宣告緩刑三年，以啟自新，並警來茲。
貳、不受理部分：
一、公訴意旨另以：被告丙○○於前揭時地酒醉駕車，疏未注意車前狀況，占用來車
    道搶先左轉，致撞及洪清灶，造成洪清灶受有左側脛股開放性骨折、左側脛骨高
    丘骨折、左側骨盆骨折、左側股骨骨折頭部外傷等傷害，因認被告涉有刑法第二
    百八十四條第一項前段之過失傷害罪嫌等語。
二、惟按告訴乃論之罪，告訴人於第一審辯論終結前得撤回其告訴，又告訴經撤回者
    ，應諭知不受理之判決，刑事訴訟法第二百三十八條第一項、第三百零三條第三
    款分別定有明文。經查此部分之事實，起訴書認係觸犯刑法第二百八十四條第一
    項前段之罪，依同法第二百八十七條之規定，須告訴乃論。茲據告訴人甲○○當
    庭撤回其告訴，經記明筆錄在卷，揆諸上揭之說明，自應諭知不受理之判決。
據上論斷，應依刑事訴訟法第二百九十九條第一項前段、第三百零三條第三款，刑法
第一百八十五條之三、第一百八十五條之四、第五十一條第五款、第七十四條第一款
，罰金罰鍰提高標準條例第一條前段，判決如主文。
本案經檢察官陳伯厚到庭執行職務
中      華      民      國      八十九      年      四    月    二十四  日
                                  臺灣板橋地方法院刑事第六庭
                                          法  官  彭  松  江
右正本證明與原本無異。
如不服本判決，應於判決送達後十日內，向本院提出上訴狀。
                                          書記官  陳  福  記
中      華      民      國      八十九      年      四    月    二十七  日
附錄本件論罪科刑法條全文：
刑法第一百八十五條之三：
  服用毒品、麻醉藥品、酒類或其他相類之物，不能安全駕駛動力交通工具而駕駛交
通工具而駕駛者，處一年以下有期徒刑、拘役或三萬元以下罰金。
刑法第一百八十五條之四：
  駕駛動力交通工具肇事，致人死傷而逃逸者，處六月以上五年以下有期徒刑。


司法院資訊處製作；財團法人民間司法改革基金會備份。
